臺灣臺中地方法院刑事判決　　　　　　　95年度易字第2268號
公　訴　人　臺灣臺中地方法院檢察署檢察官
被　　　告　丁○○
　　　　　　丙○○
上列被告等因詐欺案件，經檢察官提起公訴（95年度偵字第8914
號），本院判決如下：
    主    文
丁○○連續意圖為自己不法之所有，以詐術使人將本人之物交付
，處有期徒刑壹年貳月。
丙○○無罪。
    犯罪事實
一、丁○○明知其經營之仂品精密有限公司自民國九十四年初起
    即週轉困難，其已無資力，竟意圖為自己不法所有之概括犯
    意：
  (一)自九十四年八月至十月底止，以購買機器為由，連續持經由
    報紙廣告購得八紙支票（詳如附表一）及其簽發之本票一紙
    以供擔保，交由不知情之友人廖振輝取信徐瑜，向徐瑜
    借款，徐瑜不疑有詐，陷於錯誤，分別於：(1)於九十四年
    八月五日匯款新臺幣（下同）二十三萬九千元；(2)於九十四
    年八月八日匯款十四萬一千一百五十元；(3)於九十四年八月
    十六日匯款十五萬一千一百七十七元；(4)於九十四年八月十
    七日匯款十一萬三千九百七十七元；(5)於九十四年八月二十
    五日匯款十四萬三千一百十七元；(6)於九十四年九月十二日
    匯款十七萬一千零十七元；(7)於九十四年九月二十八日匯款
    十六萬五百十七元；(8)於九十四年十月二十四日匯款十九萬
    九百十七元；(9)於九十四年十月二十六日匯款十一萬二千八
    百十七元至丁○○之中國信託銀行豐原分行帳號0000000000
    00號帳戶。另在臺中縣神岡鄉○○路二五號廖振輝工廠交付
    現金二十六萬五千元與丁○○，共計借款一百六十八萬九千
    五百六十九元。嗣支票屆期提示不獲兌現，徐瑜始知受騙
    。
  (二)另經由不知情之丙○○介紹其員工甲○○，自九十四年十一
    月九日起至同年十一月二十五日止，連續以公司需要週轉為
    由，並持經由報紙廣告購得之支票（詳如附表二）佯稱客票
    以供借款之擔保取信甲○○，向甲○○借款，甲○○不疑有
    詐，陷於錯誤而陸續在臺中縣潭子鄉○○路丁○○的工廠交
    付借款與丁○○：(1)丁○○於九十四年十一月九日，持附表
    二編號一所示之支票，向甲○○借款；(2)丁○○於九十四年
    十一月十六日，持附表二編號二所示之支票，向甲○○借款
    ；(3)丁○○於九十四年十一月二十一日，持附表二編號三所
    示之支票交付與甲○○欲換回上開支票，然經甲○○拒絕；
    (4)丁○○於九十四年十一月二十三日，委由丙○○持附表二
    編號四所示之支票，向甲○○借款，並由丁○○、丙○○二
    人背書，甲○○在丁○○之工廠交付現款與丁○○；(5)丁○○於九十四年十一月二十五日，持附表二編號五所示之支票
    ，向甲○○借款，共計借得現款七十一萬六千三百四十元（
    即八十一萬六千三百四十元扣除丁○○以發生車禍為由借款
    十萬元，詳後述）。詎上開支票經提示未獲兌現，經催討後
    丁○○始簽發面額十八萬元本票三紙以資清償，惟甲○○仍
    未獲付款，始知受騙。
二、案經甲○○訴由臺灣臺中地方法院檢署檢察官偵查起訴及本
    院依職權審理。
    理    由
甲、有罪部分（即被告丁○○部分）：
一、訊據被告丁○○固坦承確有以購得之支票分別向證人即告訴
    人徐瑜、甲○○借款之事實，惟矢口否認有何詐欺之犯行
    ，辯稱：其經營之公司雖於九十四年初週轉困難，因當時其
    因病昏倒一個月，之後訂單減少，公司沒有生意，但並不認
    為購買支票借錢是犯罪，其因於九十四年間欠錢才會用此方
    式借款，因為借錢並不容易，且其會和告訴人處理債務云云
    。經查：被告確經由證人廖振輝向證人徐瑜借款一節，業
    據被告供認不諱，核與證人廖振輝於偵查中及證人徐瑜於
    本院審理中證述情節相符。又被告另經同案被告丙○○介紹
    認識而向證人即告訴人甲○○借款一節，亦據被告供認無訛
    。被告自承其於九十四年初公司週轉即有困難，復陳稱借錢
    沒有那麼好借，對方是地下錢莊，倘其詐欺地下錢莊豈有罪
    責，法院何需為錢莊出頭等語，顯見被告丁○○於借款之前
    既已財務狀況不佳，猶自認因借款不易，而需向非正常之貸
    放機構借款，足見其確已陷無資力且告貸無門。又被告丁○○供承其用以借款之支票係閱報購得等情，就經由報紙廣告
    出售之支票，其發票人顯無負擔票據責任之意，被告丁○○
    持以供擔保借款，各該支票顯難兌現，持票人更難以向發票
    人追索，其中發票人詮浤實業有限公司、欣芃生物科技有限
    公司、安立達國際有限公司之支票存款帳戶均已大量退票並
    為拒絕往來戶一節，有上開公司之票據信用資訊連結作業查
    詢各一份可參。足徵被告丁○○明知上開支票無從兌現，被
    告丁○○於其週轉困難，財務狀況不佳之情形下，竟持購買
    之來路不明支票向證人徐瑜、甲○○借款，另自行簽發本
    票供證人徐瑜擔保債務，其不法所有意圖及施以詐術甚明
    。而證人徐瑜、甲○○誤信被告丁○○說詞及其提供票據
    供擔保借款，而陷於錯誤交付款項，被告丁○○確有詐欺取
    財之犯行至為明確。此外，並有附表一所示支票影本八紙、
    本票影本一紙，及附表二所示支票影本五紙、金錢借貸消費
    確認暨分期攤還協議書影本一份、證人徐瑜存摺影本一份
    、匯款申請書影本二份在卷可參。被告丁○○雖另辯以證人
    甲○○經營大家樂賭博之組頭，其有向證人甲○○簽賭，而
    其中僅有三十餘萬元是借款，其餘均係簽賭金云云，然為證
    人甲○○所否認，且衡諸常情當鮮有同時向賭博之組頭簽賭
    復同時借款，且賭資與借款不分之情形，被告辯以證人甲○○提出之支票部分係賭金云云，尚無實據，未足採信。另被
    告復提出訂購單、詢價報單、請購單等影本證明其經營之仂
    品精密有限公司仍在經營云云，其自承自九十四年初即週轉
    困難，尚未足以其公司仍有在經營，即認被告並無詐欺之犯
    行。綜上，本件事證明確，被告詐欺犯行洵堪認定，應予依
    法論科。
二(一)被告丁○○行為後，刑法業於九十四年一月七日修正，於同
    年二月二日公布，於九十五年七月一日施行。按行為後法律
    有變更者，適用行為時之法律，但行為後之法律有利於行為
    人者，適用最有利於行為人之法律，修正後即現行刑法第二
    條第一項訂有明文。又按比較新舊法，應就罪刑有關之共犯
    、未遂犯、想像競合犯、牽連犯、連續犯、結合犯，以及累
    犯加重、自首減輕暨其他法定加減原因（如身分加減）與加
    減例等一切情形，綜其全部罪刑之結果而為比較，此有最高
    法院九十五年五月二十三日第八次刑庭會議決議可資參照。
  (1)刑法第三百三十九條第一項之詐欺取財罪，其罰金刑之法定
    刑原為得科或併科銀元一千元以下罰金，因罰金罰鍰提高標
    準條例第一項前段規定，提高為十倍，為得科銀元一萬元以
    下罰金。而依修正後刑法施行法第一條之一規定：「（第一
    項）中華民國九十四年一月七日刑法修正施行後，刑法分則
    編所定罰金之貨幣單位為新臺幣。（第二項）九十四年一月
    七日刑法修正時，刑法分則編未修正之條文定有罰金者，自
    九十四年一月七日刑法修正施行後，就其所定數額提高為三
    十倍。但七十二年六月二十六日至九十四年一月七日新增或
    修正之條文，就其所定數額提高為三倍」，及刑法第三十三
    條第五款修正為：「主刑之種類如下：五、罰金：新臺幣一
    千元以上，以百元計算之」等規定觀之，依修正後之法律，
    刑法第三百三十九條第一項詐欺取財罪所得科處之罰金刑最
    高額為新臺幣三萬元、最低額為新臺幣一千元，然依被告丁○○行為時即修正前刑法第三十三條第五款規定之罰金最低
    額為銀元一元，並提高十倍計算，前開罰金刑，最高額為銀
    元一萬元，最低額為銀元十元，若乘以三倍而換算為新臺幣
    ，最高額雖與新法同為新臺幣三萬元，然最低額僅為新臺幣
    三十元。因此，比較上述修正前、後之刑罰法律，自以被告
    丁○○行為時即修正前關於科處罰金刑之法律較有利於被告
    丁○○。
  (2)刑法第五十六條連續犯之規定，業於該次修正刪除。是於新
    法修正施行後，被告丁○○多次詐欺犯行，即須分論併罰。
    此刪除雖非犯罪構成要件之變更，但顯已影響行為人刑罰之
    法律效果，自屬法律有變更，依新法第二條第一項規定，比
    較新、舊法結果，仍應適用較有利於被告丁○○之行為時法
    律即修正前刑法第五十六條規定論以連續犯。
    綜合上述各條文修正前、後之比較，揆諸前揭最高法院決議
    及修正後刑法第二條第一項規定之「從舊從輕」原則，被告
    自應適用其行為時之法律，即修正前刑法之相關規定，予以
    論處。
  (二)核被告丁○○所為，係犯刑法第三百三十九條第一項詐欺取
    財罪。被告分別利用不知情之證人廖振輝、同案被告丙○○
    詐借款項，為間接正犯。被告丁○○已無資力，連續持購買
    之支票個人簽發之本票向證人徐瑜、甲○○借款，其多次
    犯行時間緊接，罪名與犯罪構成要件相同，顯係基於概括犯
    意為之，應依修正前刑法第五十六條連續犯之規定論以一罪
    ，並依法加重其刑。又犯罪事實欄一(一)部分（即詐騙證人徐
    瑜部分），經檢察官另以九十五年度偵字第一六０八三號
    提起公訴（另經本院以九十五年易字第三八九七號判決公訴
    不受理），惟此部分犯行與起訴經本院認定有罪部分（即犯
    罪事實欄一(二)詐騙證人甲○○部分）有連續犯之裁判上一罪
    關係，本院自應職權併予審究。爰審酌被告丁○○在其經營
    之公司週轉不靈情形下，已無資力，猶詐借款項，嗣果無力
    清償之犯罪動機、目的、手段，而其造證人徐瑜、甲○○
    之損害金額非少，未能賠償證人徐瑜、甲○○之損失，而
    其原與證人甲○○和解惟未能依約履行（有金錢借貸消費確
    認暨分期攤還協議書影本一份在卷可參），犯後猶稱其只是
    心存僥倖，購買支票借款並不犯法，法院為何替錢莊出頭云
    云，全無悔意，犯後態度不佳等一切情狀，量處如主文所示
    之刑。
  (三)公訴意旨另以：被告丁○○另以發生車禍急需現款為由，向
    證人甲○○借款，此部分借款金額亦包括在附表二所示之五
    紙支票所擔保，亦涉犯刑法第三百三十九條第一項詐欺取財
    罪嫌云云。按犯罪事實應依證據認定之，無證據不得認定犯
    罪事實；又不能證明被告犯罪者，應諭知無罪之判決，刑事
    訴訟法第一百五十四條第二項及第三百零一條第一項分別定
    有明文。又認定不利於被告之事實，須依積極證據，茍積極
    證據不足為不利於被告事實之認定時，即應為有利於被告事
    實之認定，更不必有何有利之證據，最高法院三十年上字第
    八一六號著有判例。訊據被告固確有以車禍為由向證人甲○○借款之事實，惟堅決否認有何詐欺犯行，辯稱其確有發生
    車禍，用以修車及賠償而向證人甲○○借款十萬元等語。經
    查：被告於九十四年十一月十日確有駕駛自用小客車在臺中
    市○○區○○路與北屯路口與案外人姜林博義騎乘之機車發
    生事故之事實，業經本院調閱道路交通事故現場圖、道路交
    通事故調查報告表、道路交通事故談話筆錄、臺中市○○○
    道路交通事故肇事人自首情形紀錄表影本各一份、現場照片
    影本六幀核閱明確，足見被告丁○○所稱車禍一節，並非子
    虛。而證人甲○○於本審理中證稱：被告丁○○最一次借錢
    是車禍欠錢，需要處理，當時其已知支票不能兌現，被告丁○○有簽發本票，所以其又借款十萬元以解決車禍問題；附
    表二所示五紙支票與車禍無關，車禍是交付現金，且其並未
    要求票，被借錢後都說是最後一次請其幫忙，一直拜託，所
    以其才願意借等語。是被告丁○○確有發生車禍而以此為由
    向證人甲○○借款，且被告先前已多次借款與被告丁○○未
    獲清償，且在被告丁○○並未同前提出他人支票供擔保情形
    下，仍借款與被告丁○○，是以證人甲○○固有交付財物與
    被告丁○○之事實，惟其並無施以如何之詐術，使證人甲○○陷於錯誤，自與詐欺罪之構成要件不侔。而公訴人認此部
    分犯行與起訴經本院認定有罪之犯罪事實欄一二部分犯行有
    連續犯之裁判上一罪關係，本院不另為無罪之諭知。
乙、無罪部分（即被告丙○○部分）：
一、公訴意旨略以：被告丙○○係證人甲○○認職公司之負責人
    ，於九十四年間證人甲○○透過被告丙○○認識被告丁○○
    ，詎被告丙○○與丁○○共同意圖為自己不法所有之犯意聯
    絡，自九十四年十一月九日起至同年月二十五日止，先後以
    公司缺款週轉、發生車禍急需現金為由向證人甲○○借款，
    並佯稱待渠等收到貨款後即刻歸還，致證人甲○○信以為真
    ，陸續借款二人計八十一萬六千三百四十元，被告丁○○並
    交付附表二所示五紙支票以供擔保，詎均未獲兌現，經證人
    甲○○催討，被告丁○○始簽具面額共計十八萬元本票三紙
    ，惟仍未獲清償，因認被告丙○○亦係犯刑法第三百三十九
    條第一項詐欺取財罪嫌云云。
二、按犯罪事實應依證據認定之，無證據不得認定犯罪事實；又
    不能證明被告犯罪者，應諭知無罪之判決，刑事訴訟法第一
    百五十四條第二項及第三百零一條第一項分別定有明文。又
    認定不利於被告之事實，須依積極證據，茍積極證據不足為
    不利於被告事實之認定時，即應為有利於被告事實之認定，
    更不必有何有利之證據，最高法院三十年上字第八一六號著
    有判例。次按告訴人之告訴，係以使被告受刑事訴追為目的
    ，是其陳述是否與事實相符，仍應調查其他事實以資審認，
    最高法院亦著有五十二年台上字第一三○○號判例可資參照
    。復按認定犯罪事實所憑之證據，無論其為直接或間接證據
    ，在訴訟上之證明均須於通常一般之人均不致有所懷疑而得
    確信其為真實之程度，始得據為有罪之認定，倘其證明尚未
    達到此一程度而有合理之懷疑存在，以致無從形成對被告不
    利之確信時，依據罪疑利益歸於被告之法則，即應儘先為有
    利被告之判斷，不得徒憑主觀上之臆測遽行排除有利於被告
    之可能，最高法院七十六年臺上字第四九八六號著有判例足
    參。再按刑事訴訟法第一百六十一條已於九十一年二月八日
    修正公布，其第一項規定：檢察官就被告犯罪事實，應負舉
    證責任，並指出證明之方法。因此，檢察官對於起訴之犯罪
    事實，應負提出證據及說服之實質舉證責任。倘所提出之證
    據不足為被告有罪之積極證明，或其指出證明方法無從說服
    法院以形成被告有罪之心證，基於無罪推定原則，自應為被
    告無罪判決之諭知，最高法院九十二年臺上字第一二八號亦
    著有判例。
三、訊據被告丙○○堅決否認有何詐欺取財之犯行，辯稱：證人
    甲○○曾是其員工，其認識證人甲○○後幾天被告丁○○有
    時候去找其，因此渠等二人就認識，被告丁○○拿支票跟證
    人甲○○借款貼現，其個人沒有向證人甲○○借款，僅係其
    中有一張支票證人甲○○求其背書，其有背書，其餘如何借
    款其不清楚，其幫助被告丁○○背書，錢交給被告丁○○後
    ，其有向被告丁○○借七萬多元，支票後來跳票，其向被告
    丁○○表示其借走七萬元由其還給證人甲○○，後來才會寫
    協議書，七萬元其還沒有還，因為時間還沒有到，證人甲○○就提出告訴等語。
四、經查：被告丙○○辯稱：被告丁○○確係經由其認識，且其
    曾就附表二編號四面額二十三萬九千元支票後背書，並有向
    證人甲○○表示被告丁○○欠錢請其幫忙，嗣證人甲○○同
    意後將款項交與被告丙○○，被告丙○○當場交付與被告丁○○，至被告丁○○以其餘四紙支票借款其並未參與之事實
    ，核與證人甲○○於本院審理中證述情節相符，其證稱：被
    告丁○○借款第一張發票日是九十五年一月三十一日，金額
    是十八萬六千元，是被告丁○○交給其且有背書，借款原因
    是工廠週轉使用，被告丁○○說是客票，說沒有問題，但是
    後來沒有兌現，支票交付時間是九十四年十一月間，詳細時
    間記不清楚，其都是將錢拿到被告丁○○工廠，在那裡交付
    支票；第二張發票日為九十四年十二月一日，金額二十三萬
    七千四百五十六元的支票，是被告丁○○交付，這張沒有背
    書，借款原因是說缺錢，說有人要追款，也是給工廠週轉用
    ，地點也是在被告丁○○工廠，交付第一張、第二張支票被
    告丙○○沒有在場；第三張票發票日期是九十五年一月三十
    一日，金額是十五萬三千五百元，是被告丁○○交付的，借
    錢原因說是要給加工貨款，錢是在被告丁○○工廠付款，交
    票地點是隔了幾天後，當時被告丙○○不在場；第四張是九
    十五年十二月三十一日，金額是二十三萬九千元，是被告丙○○交付的，被告丙○○向其表示被告丁○○欠錢，要其幫
    忙，當時有答應，但是要被告丙○○、丁○○背書，後來其
    在被告丁○○工廠把錢交給被告丙○○，被告丙○○當場把
    錢交給被告丁○○，第五張是九十四年十二月二十日，金額
    是十六萬五千元，是被告丁○○向其借錢，但是後來還是跳
    票等語。揆其指證，僅就被告丁○○就以附表二編號四之支
    票向證人甲○○借款係透過被告丙○○所為，其餘借款被告
    丙○○並未參與。又參以被告丁○○亦供稱：支票與被告丙○○沒有關係，是其向證人甲○○借錢，後來再轉借七萬元
    給被告丙○○等語，是以有關持購買支票借款一事，應係被
    告丁○○所為，至被告丙○○固有協助被告丁○○就附表二
    編號四支票借款一事，然證人甲○○係被告丙○○之員工，
    且證人甲○○係因被告丙○○而結識被告丁○○，足見被告
    丙○○就證人甲○○、被告丁○○均屬認識，衡諸常情，友
    人間借款時從旁助詞美言或代轉知，尚與常情無違，況被告
    丙○○猶應證人甲○○之要求在該紙支票後背書一節，業據
    證人甲○○證述明確，被告丁○○固係購買支票借款，惟此
    部分尚無積極證據可證被告丙○○知情，且被告丙○○尚且
    背書以負票據責任，縱以被告丙○○再向被告丁○○借款七
    萬元，而事後證人甲○○催討時被告丙○○亦在金錢借貸消
    費確認暨分期攤還協議書簽名，即認被告丙○○就被告丁○○詐欺犯行有犯意聯絡及行為分擔。再者，被告丁○○確有
    因車禍需款而向證人甲○○借款，惟此尚難認被告丁○○有
    何詐欺犯行一節，況被告丙○○亦辯稱其並不知被告丁○○
    有以車禍為由向證人甲○○借款之事實。是以雖被告丙○○
    介紹被告丁○○與證人甲○○認識，而被告丙○○曾代為經
    手借款其中一筆借款並在擔保之支票背書，並再向被告丁○○借得七萬元等情，惟揆諸上開說明，本件公訴人所舉前揭
    證據，其證明力尚未到達至通常一般之人均不致有所懷疑而
    得確信被告丙○○確有參與詐欺犯行一節為真實之程度，就
    被告丙○○是否有參與詐欺等情事尚有合理之懷疑存在，本
    院復查無其他積極證據足資證明被告丙○○犯罪，本院既無
    從形成對被告丙○○不利之確信，自應為無罪之諭知。
據上論斷，應依刑事訴訟法第二百九十九條第一項前段、第三百
零一條第一項，刑法第二條第一項、修正前刑法第五十六條、刑
法第三百三十九條第一項、修正前刑法第三十三條第五款，罰金
罰鍰提高標準條例第一條前段，判決如主文。
本案經檢察官乙○○到庭執行職務
中　　華　　民　　國　　96　　年　　3 　　月　　9 　　日
                  刑事第十四庭  審判長法  官  陳  葳
                                      法  官  洪堯讚
                                      法  官  林世民
上正本證明與原本無異。
如不服本判決，應於收受本判決後十日內向本院提出上訴書狀，
其未敘述上訴理由者，並得於提起上訴後十日內向本院補提理由
書狀（均須按他造當事人之人數附繕本）書記官「切勿逕送上級
法院」。
                                      書記官  張雅如
中　　華　　民　　國　　96　　年　　3 　　月　　12　　日
附錄法條：
刑法第三百三十九條
意圖為自己或第三人不法之所有，以詐術使人將本人或第三人之
物交付者，處五年以下有期徒刑、拘役或科或併科一千元以下罰
金。
以前項方法得財產上不法之利益或使第三人得之者，亦同。
前二項之未遂犯罰之。
附表一：
┌──┬─────┬───────┬─────┬───────┬─────┐
│編號│票號      │發票人        │票載發票日│ 付款人       │金額      │
├──┼─────┼───────┼─────┼───────┼─────┤
│一  │EM0000000 │陳耀星        │94.10.31  │中國信託銀行中│123000元  │
│    │          │              │          │臺南分行      │          │
├──┼─────┼───────┼─────┼───────┼─────┤
│二  │EM0000000 │陳耀星        │94.10.31  │中國信託銀行中│160000元  │
│    │          │              │          │臺南分行      │          │
├──┼─────┼───────┼─────┼───────┼─────┤
│三  │CLA0000000│好力德國際實業│94.11.05  │上海商業儲蓄銀│265000元  │
│    │          │有限公司      │          │行中壢分行    │          │
├──┼─────┼───────┼─────┼───────┼─────┤
│四  │QC0000000 │鎮北國際事業有│94.11.15  │華南商業銀行埔│163000元  │
│    │          │限公司        │          │墘分行        │          │
├──┼─────┼───────┼─────┼───────┼─────┤
│五  │QC0000000 │鎮北國際事業有│94.12.15  │華南商業銀行埔│193000元  │
│    │          │限公司        │          │墘分行        │          │
├──┼─────┼───────┼─────┼───────┼─────┤
│六  │CRA0000000│安立達實業有限│94.12.30  │臺灣土地銀行北│213000元  │
│    │          │公司          │          │臺中分行      │          │
├──┼─────┼───────┼─────┼───────┼─────┤
│七  │QC0000000 │鎮北國際事業有│94.11.30  │華南商業銀行埔│183600元  │
│    │          │限公司        │          │墘分行        │          │
├──┼─────┼───────┼─────┼───────┼─────┤
│八  │UA0000000 │優比企有限公司│94.12.31  │第一銀行西門分│183000元  │
│    │          │              │          │行            │          │
└──┴─────┴───────┴─────┴───────┴─────┘
附表二：
┌──┬─────┬───────┬─────┬───────┬─────┐
│編號│票號      │發票人        │票載發票日│ 付款人       │金額      │
├──┼─────┼───────┼─────┼───────┼─────┤
│一  │VA0000000 │詮浤實業有限公│95.1.31   │第一銀行雙園分│186000元  │
│    │          │司            │          │行            │          │
├──┼─────┼───────┼─────┼───────┼─────┤
│二  │CRA0000000│安立達實業有限│94.12.1   │臺灣土地銀行北│237456元  │
│    │          │公司          │          │臺中分行      │          │
├──┼─────┼───────┼─────┼───────┼─────┤
│三  │HC0000000 │欣芃生物科技有│94.1.31   │華南商業銀行臺│153500元  │
│    │          │限公司        │          │中分行        │          │
├──┼─────┼───────┼─────┼───────┼─────┤
│四  │CRA0000000│安立達實業有限│94.12.31  │臺灣土地銀行北│239000元  │
│    │          │公司          │          │臺中分行      │          │
├──┼─────┼───────┼─────┼───────┼─────┤
│五  │VA0000000 │詮浤實業有限公│94.12.20  │第一銀行雙園分│165000元  │
│    │          │司            │          │行            │          │
└──┴─────┴───────┴─────┴───────┴─────┘
